臺灣板橋地方法院交通事件裁定　　　　 96年度交聲字第721號
原處分機關　交通部公路總局臺北區監理所
異　議　人
即受處分人　甲○○
上列異議人即受處分人因違反道路交通管理處罰條例案件，對於
交通部公路總局臺北區監理所中華民國96年5 月7 日以北監自裁
字裁40-J5J005190號所為之處分（原舉發案號：南投縣政府警察
局95年12月27日投警交字第J5J005190 號）聲明異議，本院裁定
如下：
    主  文
異議駁回。
    理  由
一、原處分機關處分意旨略以：異議人即受處分人甲○○於民國
    （下同）95年12月14日11時23分許，駕駛車號5N-5670 號自
    用小客車，行經台16線11公里處，因「汽車駕駛人行車速度
    ，超過規定之最高時速20公里以上40公里以下」之違規，經
    南投縣政府警察局集集分局執勤員警拍照後，乃依道路交通
    管理處罰條例第40條之規定，逕行舉發。嗣異議人未於期限
    內繳納罰鍰，經原處分機關函轉原舉發機關查處無誤後，於
    96年5 月7 日依道路交通管理處罰條例第40條之規定，裁處
    罰鍰異議人罰鍰新臺幣（下同）2400元，並依同條例第63條
    第1 項第1 款（裁決書漏載第1 款）之規定，記違規點數1
    點。
二、異議意旨略以：罰單單號為J5J005190號 此張舉發通知單，
    ，當日伊下班有去全家超商、統一超商，連跑4 家繳款，因
    都是第二排條碼無法輸入而拖過應到案日期，希望能繳最低
    罰款等語云云。
三、按汽車駕駛人，行車速度，超過規定之最高時速，處新台幣
    （以下同）1200元以上2400元以下罰鍰；又汽車駕駛人有上
    開情形時，除依原條款處罰鍰外，並記違規點數1 點，道路
    交通管理處罰條例第40條第1 項及同條例第63條第1 項第1
    款（裁決書漏引第1 款）分別定有明文。復按違反道路交通
    管理事件行為人，未依規定自動繳納罰鍰，或未依規定到案
    聽候裁決，處罰機關應於舉發違反道路交通管理事件通知單
    送達且逾越應到案期限60日後之3 個月內，依基準表逕行裁
    決之，處理違反道路交通管理事件之程序及統一裁罰基準依
    本細則之規定辦理，則為違反道路交通管理事件統一裁罰基
    準及處理細則第44條第1 項、第2 條第1 項所明定。
四、經查：
（一）異議人即受處分人甲○○確有於95年12月14日11時23分許
      ，駕駛車號5N-5670 號自用小客車，行經台16線11公里處
      ，因「汽車駕駛人行車速度，超過規定之最高時速20公里
      以上40公里以下」之違規事實，經南投縣政府警察局集集
      分局執勤員警拍照後，乃依道路交通管理處罰條例第40條
      之規定，逕行舉發。嗣異議人未於期限內繳納罰鍰，經原
      處分機關查處無誤後，於96年5 月7 日依道路交通管理處
      罰條例第40條之規定，裁處罰鍰異議人罰鍰2400元，並依
      同條例第63條第1 項第1 款之規定，記違規點數1 點，此
      有舉發通知單、採證照片、南投縣政府警察局集集分局96
      年4 月20日投集警交字第0960003885 號書函、裁決書各1
      紙附卷可稽。
（二）又異議人於異議理由狀中已自承其確有違規之事實，惟辯
      稱：其持舉發通知單至超商繳款時，因無法繳款而逾應到
      案日期，導致被裁處較高額之罰鍰云云。經查，本件舉發
      通知單於96年1 月26日由異議人簽收，有96年4 月20日投
      集警交字第0960003885號函及送達回證各1 紙為憑，是本
      件舉發通知單（內載駕駛人應到案日期為96年2 月5 日前
      ，此有該通知單影本可參）已合法送達。異議人固以上開
      情詞置辯，惟按違反道路交通管理事件統一裁罰基準及處
      理細則第48條以下自動繳納罰鍰章之規定，行為人認為舉
      發之事實與違規情形相符者，行為人得以郵寄匯票、郵政
      劃撥、信用卡轉帳、電話語音轉帳或向經委託代收罰鍰之
      金融機構繳納罰鍰、或其他經管轄機關委託辦理收繳罰鍰
      之機構，繳納罰鍰結案，故繳款方式並非僅限於至超商繳
      款，除上揭條文明定外，在異議人所簽收之罰單左上角及
      背面注意事項亦有提示，異議人自不得諉為不知。次按人
      民收到違規通知單得就近向郵局繳納罰鍰或以其他替代方
      式繳費而不必親至裁決所繳款係行政機關提供之便民措施
      ，乃使違規者多了一種繳款選擇而非限縮其繳款方式，違
      規者不因此喪失固有之繳款途徑，然超商既係代收機構，
      雖因未知原因導致其第二排條碼無法輸入，而無法繳款，
      導致被處以較高之罰鍰，惟異議人本可選擇郵寄匯票或金
      融轉帳或語音信用卡繳款等替代方式繳納，此類替代方式
      依現行社會通念乃相對便利，且未增加違規者額外不當之
      負擔，亦可達到異議人無須上班請假之目的，然異議人竟
      捨此不為而導致其被原處分機關裁處較高罰鍰，屬於應可
      歸責於異議人之事由。從而異議人所辯，並無可採。
（三）綜上，本件異議人駕車超速之違規事實，未於通知單之應
      到案日期前到案，事證明確，堪予認定；原處分機關以異
      議人違反道路交通管理處罰條例第40條、第63條第1 項第
      1 款，違反道路交通管理事件統一裁罰基準及處理細則第
      44 條 第1 項裁處罰鍰2400元整，並記違規點數1 點核無
      違誤，本件聲明異議為無理由，應予駁回。
四、依道路交通管理處罰條例第87條第2 項，道路交通案件處理
    辦法第19條，裁定如主文。
中　　華　　民　　國　　96　　年　　11　　月　　29　　日
                      交通法庭  法　官  吳幸娥
以上正本證明與原本無異
如不服本裁定應於送達後5日內向本院提出抗告狀
                                書記官　陳靜怡
中　　華　　民　　國　　96　　年　　11　　月　　30　　日
